# 报告附注中关于长期股权投资的披露

提问人：faith_qian 时间：2011-03-28 22:09:25
报告附注中披露格式中
按权益法核算的重大股权投资除了披露年初余额，还要披露初始金额，初始金额是指什么？
按成本法核算的重大股权投资除了披露年初余额，还要披露初始投资成本，初始投资成本是指什么？
谢谢大家

回答人：chenyiwei
一般可以理解为按长期股权投资准则第三条或第四条规定确定的初始投资成本。如果分次取得投资的，此处的投资成本为各次累计成本之和。